臺灣臺北地方法院交通事件裁定　　　　　　　　　九十三年度交聲字第一一八四號
　　原處分機關　臺北市交通事件裁決所
　　異　議　人
　　即受處分人　甲○○
右列受處分人因違反道路交通管理處罰條例案件，對於臺北市交通事件裁決所中華民
國九十三年十一月二十四日所為之處分（原處分案號：北市裁三字第裁二二─一Ａ0
000000號），聲明異議，本院裁定如左：
    主      文
異議駁回。
    理      由
一、按禁止臨時停車線為紅色實線，用以指示禁止臨時停車路段，此觀道路交通標誌
    標線號誌設置規則第一百六十九條第一項、第二項自明。次按禁止臨時停車處所
    不得停車，道路交通安全規則第一百十二條第一項第一款定有明文。又汽車駕駛
    人在禁止臨時停車處所停車者，處新臺幣（下同）六百元以上一千二百元以下罰
    鍰，復為道路交通管理處罰條例第五十六條第一項第一款所明定。再逕行舉發違
    反道路交通管理事件，經汽車所有人依通知單之應到案日期前到案，並告知違規
    駕駛人姓名、
    依法處理；逾應到案日期，處罰機關應依道路交通管理處罰條例第八十五條第三
    項規定處罰該汽車所有人，亦為違反道路交通管理事件統一裁罰基準及處理細則
    （下稱處理細則）第二十四條所明定，易言之，如汽車駕駛人在禁止臨時停車處
    所停車，且汽車駕駛人在場而為警當場舉發者，處罰機關固應對該汽車駕駛人為
    處罰，惟若舉發機關並非於汽車駕駛人在場時當場舉發，而係依道路交通管理處
    罰條例第七條之二第一項第三款「汽車駕駛人之行為有左列情形之一，當場不能
    或不宜攔截製單舉發者，得對汽車所有人逕行舉發處罰：‧‧‧三、違規停車而
    駕駛人不在場。」之規定逕行舉發者，此際舉發機關只能依道路交通管理處罰條
    例第七條之二第二項規定對汽車所有人掣單舉發，如經舉發之汽車所有人在舉發
    通知單上所載之應到案日期前到案，並告知處罰機關該名在禁止臨時停車處所停
    車之汽車違規駕駛人姓名、
    細則第二十四條規定處罰該名違規汽車駕駛人，而如汽車所有人未於應到案日期
    前到案或雖於應到案日期前到案，而未告知處罰機關實際之違規駕駛人姓名、身
    分證統一編號或地址者，處罰機關仍應依道路交通管理處罰條例第八十五條第三
    項「本條例關於車輛駕駛人之處罰，如應歸責於車輛所有人者，處罰車輛所有人
    。」規定，對車輛所有人加以處罰。又行為人如係駕駛小型車在劃設有紅色實線
    之禁止臨時停車路段違規停車為警舉發，而在舉發通知單上所載之應到案日期前
    到案聽候裁決，經主管機關調查後仍認定有違規停車之行為者，依處理細則第四
    十四條第一項及違反道路交通管理事件統一裁罰基準表（下稱基準表）之規定，
    應對該違規停車之行為人處以九百元之罰鍰。
二、本件異議人即受處分人甲○○於民國九十三年九月十三日，將其所有之車牌號碼
    ＨＸ─九九五三號自用一般小客貨車停放在臺北市信義區○○○路○段五五三巷
    劃設有紅色實線禁止臨時停車之路段上，且駕駛人不在現場，而為臺北市停車管
    理處交通助理員施純森於該日九時十分許，以拍照之方式採證，並以受處分人所
    有之車輛有違反道路交通管理處罰條例第五十六條第一項第一款「在禁止臨時停
    車處所停車」規定之行為而逕行掣單舉發，經將舉發通知單送達受處分人後，受
    處分人於舉發通知單上所載應到案日期前向原處分機關提出申訴（按舉發通知單
    上所載之應到案日期為九十三年十月十七日，該日為星期日，乃例假日，是受處
    分人雖於九十三年十月十八日到案，仍屬應到案日期前到案），然未另行告知駕
    駛人之姓名、
    理處調查結果，仍認受處分人有前開違規行為，原處分機關乃依前揭道路交通管
    理處罰條例第五十六條第一項第一款、處理細則第二十四條、第四十四條第一項
    暨基準表之規定，於九十三年十一月二十四日以北市裁三字第裁二二─一Ａ00
    00000號裁決書裁處受處分人罰鍰九百元在案。
三、聲明異議意旨略以：九十三年九月十日其住所所在之臺北市信義區○○○路○段
    五五三巷至永吉路、松德路附近因雨成災而淹水五十五公分高，其所有之車牌號
    碼ＨＸ─九九五三號車輛因而泡水，由於正逢週末假期且附近均忙於清理，車輛
    無法立即吊走，未料臺北市停車管理處卻於甫上班日之九月十三日星期一早上九
    點十分即開單告發，其已將車靠邊停妥，並未實際妨害交通云云。
四、經查：受處分人所有之前開自用小客貨車確有於右開時間停放在臺北市信義區○
    ○○路○段五五三巷劃設有紅色實線之禁止臨時停車路段而違規停車之事實，此
    有逕行舉發違規照片二幀在卷可稽，是受處分人將其所有之前開車輛停放在劃設
    有紅色實線之禁止臨時停車路段至堪確認。受處分人雖以九十三年九月十日其住
    所所在之臺北市信義區○○○路○段五五三巷至永吉路、松德路附近因雨成災而
    淹水五十五公分高，其所有之車牌號碼ＨＸ─九九五三號車輛因而泡水，由於正
    逢週末假期且附近均忙於清理，車輛無法立即吊走，未料臺北市停車管理處卻於
    甫上班日之九月十三日星期一早上九點十分即開單告發云云置辯，然受處分人既
    未提出車輛維修單據或證明文件等具體資料予以佐證，或提出其他任何有利證據
    供本院調查其所述是否為真，且依據舉發違規照片亦無法看出是否該車確有受處
    分人所述之車輛泡水情事，則受處分人以此節為辯，尚難遽採。再受處分人既有
    將前開車輛停放在前開禁止臨時停車之處所之違規停車情事在先，縱事後有未及
    將車輛吊離現場等情，亦非謂其得執此為其先前違規行為合法之依據而具有免罰
    之事由。又受處分人雖辯稱其已將車靠邊停妥，並未實際妨害交通云云，然受處
    分人既為領有駕駛執照之汽車駕駛人，本應遵守道路交通安全規則及遵守道路交
    通標誌、標線、號誌之指示、警告、禁制規定，當不得以任何理由違反上開規定
    ，受處分人將車輛停放在劃設有紅色實線之禁止臨時停車路段，實已影響一般用
    路人之權益，況是否妨害交通，亦非受處分人得自行認定，是受處分人以此為由
    指摘舉發不當，求予撤銷原處分，自非可採。本件事證明確，受處分人確有前開
    違規行為堪以認定。
五、綜上所述，受處分人確有於前開時間在劃設有紅色實線之禁止臨時停車路段違規
    停車之行為，且於應到案日期前提出申訴，從而原處分機關依道路交通管理處罰
    條例第五十六條第一項第一款、處理細則第二十四條、第四十四條第一項及基準
    表之規定，裁處受處分人罰鍰九百元，核無違誤，本件受處分人之異議為無理由
    ，應予駁回。
據上論斷，應依道路交通案件處理辦法第十九條，裁定如主文。
中　　　華　　　民　　　國　　九十三　　年　　  十二　　月　　二十九　　日
                                    臺灣臺北地方法院交通法庭
                                        法  官  黃紹紘
如不服本裁定，應於裁定送達後五日內向本院提出抗告狀。
右正本證明與原本無異。
                                        書記官  劉新怡
中　　　華　　　民　　　國　　九十三　　年　　  十二　　月　　二十九　　日
